【裁判字號】    90,訴,10
【裁判日期】    900328
【裁判案由】    毒品危害防制條例
【裁判全文】
臺灣高雄地方法院刑事判決                              九十年度訴字第一號
    公  訴  人  臺灣高雄地方法院檢察署檢察官
    被      告  乙○○
右列被告因案件，經檢察官提起公訴（八十九年度偵字第二七三七七號），本院判決
如左：
    主  文
乙○○連續轉讓第二級毒品，累犯，處有期徒刑捌月。
    事  實
一、乙○○有多次違反麻醉藥品管理條例前科，素行不佳，於八十二年八月及同年十
    二月間，均因違反麻醉藥品管理條例案，經本院分別於八十二年九月二十日及八
    十三年八月二十四日判處有期徒刑六月及有期徒刑四月，分別於八十二年十月十
    五日及八十三年十月十五日判決確定，持續於八十四年一月二十日送監執行，八
    十四年十一月十七日執行完畢，不知悔悟。明知安非他命戕害人體身心健康甚鉅
    ，業經於毒品危害防制條例公告列為第二級毒品，不得持有、轉讓，竟基於轉讓
    第二級毒品之概括犯意，分別於八十九年八、九月間某二日之晚上，及同年十一
    月下旬某日晚間，三次至位於高雄左營區○○街四十號甲○○住處，將其所有之
    第二級毒品安非他命，無償轉讓予甲○○施用（均數量不詳）。嗣於八十九年十
    二月三日十五時五十五分許，為警在高雄市○○區○○路四七四巷三十二弄七號
    前臨檢查獲，乙○○並當場將其持有之海洛因一包（毛重○點九公克）、安非他
    命一包（毛重十六點六公克）、摻有海洛因毒品之香煙二支、大夾鏈袋十八個、
    小夾鏈袋七個、塑膠吸管鏟子一支等物棄置於地，仍遭警查獲而得知上情。
二、案經高雄市政府警察局左營分局移請臺灣高雄地方法院檢察署檢察官偵查起訴
    理  由
一、訊據被告乙○○矢口否認有何於右揭時、地，無償轉讓第二級毒品安非他命予甲
    ○○施用之犯行，辯稱：伊祇曾與甲○○共同出資，向綽號阿宗之人買，東西全
    部放在伊處，要吸食時，才去找甲○○一起施用，絕無轉讓安非他命予甲○○施
    用之犯行云云。證人甲○○亦於本院最後審理時供述是和乙○○合資去買云云。
    經查，右揭事實，業據證人甲○○於警訊中證稱：「（問：你吸食之海洛因、安
    非他命均向何人於何時、何地購得？）我所施用之毒品係向乙○○索取及購買，
    大部分係索取，也有曾用過五百元買過... 」等語（見警卷第五頁正面），及於
    本院九十年一月八日庭訊時中結證：「是向綽號阿宗之人買，而乙○○只在我家
    給我過三次安非他命，都分一點給我，大家一起吸食」等語。及於本院九十年三
    月二十六日庭訊時亦供述：「乙○○在去年八、九月有兩次，都是晚上拿，十一
    月被查獲前有一次，份量多少忘記」等語在卷。被告亦於警訊時供述「..... 我
    沒有賣安非他命給他（指甲○○），都是他向我要或我拿安非他命或海洛因去他
    家共同施用等語（見警卷第二頁正面）；及於偵查中自承「... 我曾拿一點點安
    非他命去甲○○住宅給他，我並未向他拿錢，我只是拿一點點安非他命給他，並
    未賣他」等語（見偵查卷第十三頁背面）在卷，其所供述轉讓安非他命之情節經
    核與證人甲○○所陳情節相符。證人甲○○就是否曾由被告處無償受讓安非他命
    一節，與被告間，並無顯然之利害關係，衡情應無迭於警訊迄本院調查中匿飾情
    節、誣指被告之必要，所證被告無償轉讓安非他命之證詞，與被告警、偵訊之自
    白相符，應甚可採。被告前開辯詞，顯係臨訟卸責避就之詞，又甲○○嗣後陳稱
    係一起出資去買云云，應為迴護之詞，均委無足採。本件事證明確，被告轉讓安
    非他命之犯行洵堪認定，應予依法論科。
二、按安非他命為毒品危害防制條例所列管之第二級毒品，毒品危害防制條例第二條
    第一項第二款定有明文。核被告無償轉讓安非他命之所為，係犯毒品危害防制條
    例第八條第二項之轉讓第二級毒品罪。被告持有安非他命之低度行為，應為轉讓
    之高度行為所吸收，不另論持有之罪。被告前後多次轉讓犯行，時間緊接，所犯
    構成要件相同罪名，顯係基於概括犯意而為，為連續犯，應以一罪論，並加重其
    刑。公訴人並未就被告於八十九年八、九月間連續轉讓安非他命之犯行起訴，惟
    本院認該部份與起訴部份有連續犯裁判上一罪之關係，屬法律上同一案件，為起
    訴效力所及，依審判不可分原理，本院自得一併審理，併此敘明。被告前有如事
    實欄所載之犯罪科刑及執行情形，此有臺灣高雄地方法院檢察署刑案資料查註記
    錄表在卷可稽，其受有期徒刑執行完畢後，五年內再犯本件有期徒刑以上刑之罪
    ，為累犯，依法加重其刑。爰遞加之。審酌被告犯後一味飾詞否認，態度不佳，
    惟念其轉讓次數非多，又非出於營利，且對象僅有一人，及其品行、智識程度、
    犯罪動機、目的、手段、犯罪所生對社會之危害程度，及犯後態度等一切情狀，
    量處如主文所示之刑，以示懲儆。至上開事實欄被告為警查獲時所查扣之毒品海
    洛因、安非他命等物，與本件被告轉讓安非他命犯行間，核並無何關連，僅得於
    被告施用第一、二級毒品部分，經觀察勒戒或強制戒治程序後，由公訴人另行依
    一、二犯施用毒品罪程序處理，本院無從併予宣告沒收，公訴人認應併予沒收，
    尚有誤會，併此敘明。
據上論斷，應依刑事訴訟法第二百九十九條第一項前段，毒品危害防制條例第八條第
二項，刑法第十一條前段、第五十六條，第四十七條，判決如主文。
中    華    民    國     九十    年       三       月       二十八      日
                                  臺灣高雄地方法院刑事第三庭
                                      法  官  簡  志  瑩
右正本證明與原本無異。
如不服本判決，應於判決送達後十日內，向本院提出上訴狀。
                                      書記官  林  宜  正
中    華    民    國      九十    年       三       月       二十九     日


司法院資訊處製作；財團法人民間司法改革基金會備份。
